臺灣桃園地方法院刑事判決　　　　　　94年度交簡上字第38號
上　訴　人　臺灣桃園地方法院檢察署檢察官
被　　　告　乙○○　男　27歲（民國66年11月25日生）
　　　　　　　　　　　七號
上列上訴人因被告過失傷害案件，不服本院交通法庭民國93年12
月15日所為93年度壢交簡字第1630號第一審刑事簡易判決（聲請
簡易判決處刑案號：93年度偵字第14962 號），提起上訴，本院
管轄之第二審合議庭判決如下：
    主  文
上訴駁回。
    事  實
一、乙○○於民國93年6 月6 日晚間，駕駛車牌號碼2823-FU 號
    自用小客車沿桃園縣龍潭鄉○○路由中豐路往中正路方向行
    駛，於同日晚間9 時50分許，在行經大昌路與中正路口前時
    ，原應注意駕駛汽車應按該路段之速限每小時40公里以下之
    速度行駛，且應與前車保持隨時可以煞停之距離，並應注意
    車前狀況，隨時採取必要之安全措施，而依當時天候晴、夜
    間有照明、路面乾燥、無缺陷、無障礙物、視距良好，並無
    不能注意之情形，竟疏於注意，貿然在該路段以時速60公里
    之速度超速行駛，適甲○○騎乘車牌號碼GYS-810 號重型機
    車搭載其妻丁○○行駛至前開路口，因為停等紅燈而將機車
    停於該路口機車停等格外之右側車道，乙○○因行車速度過
    快，見該路口燈號轉為紅燈已煞車不及，自後追撞甲○○所
    騎之機車，造成甲○○及丁○○均因此瞬間猛力撞擊而彈飛
    出去再跌落於地，致甲○○因而受有右側足踝開放性骨折及
    下肢多處裂傷等傷害，致丁○○受有右側胸部挫傷、左側恥
    骨環骨骨折合併多處擦傷及疑似椎間盤脫出合併右側坐骨神
    經痛等傷害。乙○○於肇事後停留在現場等待警員前去處理
    ，並在犯罪未經偵查機關發覺前，即向前去現場處理之桃園
    縣警察局平鎮分局龍潭分駐所警員丙○○坦承為肇事車輛之
    駕駛，自首並接受裁判。
二、案經甲○○、丁○○訴由桃園縣政府警察局平鎮分局報請臺
    灣桃園地方法院檢察署檢察官偵查後聲請簡易判決處刑。
    理  由
一、被告乙○○於本院第二審審理時已坦承有上開過失傷害之犯
    行，核與證人即告訴人甲○○、丁○○於本院同日審理時所
    證述之情節相符（證人甲○○稱略：「當時我停紅燈，有停
    一陣子，我就聽到後面有急速煞車的聲音，但聽起來很遠，
    我不以為意，瞬間我就被撞出去」等語；證人丁○○略稱：
    「我們停在等紅燈的時候，已經停下來，後來沒有多久，就
    聽到碰一聲，我不曉得，我就已經躺在地上」等語），並有
    道路交通事故調查報告表(一)、(二)、現場圖、現場照片14張附
    卷可稽；而告訴人甲○○因本件車禍受有右側足踝開放性骨
    折及下肢多處裂傷等傷害，告訴人丁○○受有右側胸部挫傷
    、左側恥骨環骨骨折合併多處擦傷及疑似椎間盤脫出合併右
    側坐骨神經痛等傷害，有告訴人二人所提出之長庚醫院診斷
    證明書（甲○○）、敏盛綜合醫院龍潭分院診斷證明書（丁○○）各1 份附卷可稽（見偵查卷第10、14頁）。是認被告
    所自白於上開時、地，因駕駛上開自小客車超速撞及停等紅
    燈之告訴人二人，並致告訴人二人受有傷害等情，與事實相
    符，足採為判決之依據。又按「行車速度，依速限標誌或標
    線之規定」，「汽車在同一車道行駛時，除擬超越前車外，
    後車與前車之間應保持隨時可以煞停之距離」，及「汽車行
    駛時，駕駛人應注意車前狀況，並隨時採取必要之安全措施
    」，為道路交通安全規則第93條第1 項、第94條第1 項、第
    3 項所明文規定。被告考領有汽車駕駛執照，其駕駛汽車自
    應注意上述道路交通安全之規定，而依本件車禍當時天候晴
    、夜間有照明、路面乾燥、無缺陷、無障礙物、視距良好，
    並無不能注意之情形，其竟疏未注意車前動向，貿然以時速
    60公里之速度超速（肇事地點速限40公里，見道路交通事故
    調查報告表(一)之記載）行駛於上開路段，且未保持隨時可以
    煞停之距離，以致其在見紅綠燈號由黃燈轉為紅燈時已煞車
    不及而肇事，致告訴人二人分別受有上述之傷害，被告駕駛
    車輛顯有過失甚明；再被告之過失駕駛行為與告訴人二人之
    受傷間，具有相當因果關係。是被告之過失傷害犯行已事證
    明確，應依法論科。
二、檢察官循告訴人之請求，提起上訴意旨略以：被告乙○○於
    肇事後，經路人阻止離去始未能駕車逃逸，且下車後僅站立
    於車旁以行動電話與他人聯絡，並末趨前查看告訴人等之傷
    勢與安危，亦未提供任何協助，顯有肇事逃逸犯行，且被告
    並無悔意，仍執前詞狡辯，原審僅判處有期徒二月得易科罪
    金，顯為過輕等語。惟查，被告於肇事後停留在現場等待警
    員前去處理，並在警員未查知何人肇事前，即向前去現場處
    理之桃園縣警察局平鎮分局龍潭分駐所警員丙○○坦承為肇
    事車輛之駕駛，業據證人丙○○於本院94年5 月26日審理時
    結證在卷（見當日審判筆錄第8 、9 頁），而告訴人甲○○
    於本院同日審理時亦證稱：救護車將伊送醫前，被告還在現
    場，被告都站在他車旁講電話，足見被告確無告訴人所指之
    駕車逃逸之情形；又被告於本件車禍後未前去協助告訴人，
    而站立於車旁以行動電話與他人聯絡一節，固為被告於本院
    審理時所承認，然被告既辯稱：伊非專業人員，怕移動告訴
    人，會使告訴人二人所受的傷更為嚴重，所以才未去對告訴
    人為協助等語，核與一般稍具醫學常識之人，均知道車禍之
    傷者有可能受有骨折之傷害或頭部出血之傷害，並不適宜去
    移動他，因此，認被告之辯解係屬可信；再查被告自警詢、
    偵訊至本院審理時，均不否認其駕車超速肇致本件車禍，並
    致告訴人二人受有上述傷害，尚難認被告有狡辯之情形；另
    查告訴人於93年8 月9 日警詢中即稱：「因九十三年六月六
    日廿一時五十分在龍潭鄉○○路與大昌路與乙○○之車禍案
    件，經龍潭調解委員會調解兩次，協調不成，我要連同我太
    太丁○○向對方駕駛乙○○提出傷害告訴」等語（見偵查卷
    第6 頁），被告於本院審理時亦表示願意以新台幣80萬元賠
    償告訴人二人，且錢已備妥，可以隨時給付給告訴人，足見
    被告亦無對告訴人置之不理之情形。次查，被告所犯本件過
    失傷害罪之法定刑為六月以下有期徒刑、拘役或五百元（按
    係銀元，現已提高十倍為五千元）以下罰金，原審以被告於
    肇事後留待員警到達現場配合處理，顯係以肇事者身份向警
    員自承犯罪，依刑法第62調前段自首之規定減輕其刑，並斟
    酌被告因行車不慎釀至本件車禍發生，又迄未賠償告訴人甲○○、丁○○所受損失，及念被告無不良前科，足見其素行
    尚可等一切情狀，量處被告有期徒刑二月，並諭知易科罰金
    之折算標準，量刑甚為妥適。至於被告雖尚未與告訴人達成
    和解並賠償損害，惟被告究應賠償多少，純屬民事問題，自
    應循民事訴訟程序尋求解決，況告訴人二人亦已對本件被告
    提起損害賠償之附帶民事訴訟，現由本院民事庭審理中，則
    告訴人二人所受損害，已得於該民事訴訟獲得救濟，從而檢
    察官上訴指摘原判決量刑過輕，為無理由，應予駁回。
三、據上論斷，應依刑事訴訟法第455 之1 第1 項、第3 項、第
    368 條、第373 條，判決如主文。
本案經檢察官陳美華到庭執行職務。
中　　華　　民　　國　  94  　年　  6   　月　  9   　日
                  刑事第九庭  審判長法  官  林明洲
                                    法  官  何燕蓉
                                    法  官  林春鈴
以上正本證明與原本無異。
本件不得上訴。
                                    書記官  江世亨
中　　華　　民　　國　  94  　年　  6   　月　  9   　日
